【裁判字號】    88,上易,5331
【裁判日期】    890308
【裁判案由】    妨害農工商
【裁判全文】
臺灣高等法院刑事判決                          八十八年度上易字第五三三一號
    上  訴  人  臺灣士林地方法院檢察署檢察官
    即  被  告  乙○○
右上訴人因被告妨害農工商案件，不服臺灣士林地方法院八十七年度易字第一九四０
號，中華民國八十八年八月三十一日第一審判決（起訴案號：臺灣士林地方法院檢察
署八十七年度偵字第三三四三號）提起上訴，本院判決如左：
    主  文
上訴駁回。
    理  由
一、本案經本院審理結果，認第一審判決對被告乙○○為無罪之諭知，核無不當，應
    予維持，並引用第一審判決書記載之證據及理由。
二、檢察官上訴意旨以：告訴人新加坡勁寶食品國際有限公司具狀請求上訴略稱被告
    亦不否認借公司牌予楊長琴；檢察官至楊長琴樹林工廠查獲機器、空瓶、燕窩外
    包紙盒，足見被告係該燕窩之製造商；被告於包裝上標示弘奇公司總代理，顯然
    被告對虛偽使用，亦事先知情參與，而與楊長琴為共同正犯；楊長琴擅行於告訴
    人之代表人甲○○交付予梁宇聰使用（此有授權關係）之紙盒，印製告訴人名義
    監製及弘奇公司總代理字樣及擅印專屬於告訴人之國際條碼；告訴人於八十七年
    十月十五日於廣德記商行所購金松燕窩，可證被告與楊長琴於告訴人告訴後，猶
    於市面上販售云云。
三、經查：
（一）本案檢察官搜索係查得案外人楊長琴之工廠，惟並無證據證明該工廠係被告與
      楊長琴共同經營。外盒包裝載有總代理弘奇公司等文字，非可據以推論弘奇公
      司或被告，與楊長琴有共同經營之情事，此如同該外盒包裝亦載有告訴人公司
      監製及告訴人之國際條碼，本院非可據以認定告訴人公司與楊長琴共同經營，
      此理相同。故徒憑外盒包裝，尚不足資為被告與楊長琴有犯意之聯絡與行為之
      分擔。
（二）證人即廣德記商行負責人蔡芳美於原審中證稱：「（貨品是由何處進貨？）是
      樹林鎮楊長琴賣我們的，我們本來賣的燕窩是梁宇聰提供的『佳燕燕窩』，．
      ．．．．．經他介紹也認識楊長琴，楊長琴主動表示他有金松燕窩可以提供我
      賣．．．．．．我與他交易前有要求他提供工廠登記證及營利事業登記證，他
      傳真給我（庭呈影本附卷）所以我才安心賣。」等語（見原審卷第三十八頁）
      ，且楊長琴從未證稱被告與其共同經營金松燕窩之製造與販賣。是告訴人自廣
      德記商行所購金松燕窩，非可資為被告與楊長琴有犯意聯絡與行為分擔之證據
      。
（三）縱如告訴人所指楊長琴有擅自於告訴人之代表人甲○○交付予梁宇聰使用（此
      有授權關係）之紙盒，印製告訴人名義監製及弘奇公司總代理字樣及擅印專屬
      於告訴人之國際條碼等情，亦不足據此推論楊長琴之擅行印製行為，等同於被
      告印製。
（四）另依證人梁于聰於原審證稱：「（提示附卷金松燕窩空盒是否當時協議下所印
      製？）不一樣，我們當時包裝盒並沒有印製，總代理弘奇食品股份有限公司，
      其他則一樣。」、「（弘奇公司有參與你們燕窩產銷計劃？）沒有，因為丘先
      生（指甲○○）交給我的空盒，沒有弘奇字樣，至於他們之間有何協議我不清
      楚。」、「丘先生將一大批空盒交給我，我再交給楊長琴，因為我先前有將一
      部分燕窩原料交給楊某加工，品牌是佳燕燕窩，我把空盒交給他，是認為也許
      以後可以合作時使用，但後來並沒有再合作。」（見原審卷第六十五頁反面）
      、「（是否曾與楊某拿燕窩樣品給林某去賣？）我是有和被告談到產銷燕窩、
      豆漿的事，楊某拿何樣品給被告，我不清楚，但這一部分與大陸產銷計畫無關
      ，是我和楊長琴個人的計畫，．．．．．．」、「．．．．．．有關空盒加印
      弘奇公司字樣的事，我不清楚，我只是把空盒交給楊某而已。」、「距今約二
      年起，我就不再做燕窩產銷生意，所以賣金松燕窩給廣德記的事我並不清楚。
      」等語（見原審卷第六十七頁至第六十八頁），告訴人之代表人甲○○於原審
      證稱：「（產銷燕窩的計畫過程如何？）．．．．．．我也是大陸勁寶食品公
      司的負責人，．．．．．．楊長琴說好負責技術，所以楊某也掛名為副董事長
      ，後來楊某毀約產銷燕窩的計畫失敗，完全沒有生產燕窩，也沒有銷售，只印
      製了大批的空盒，．．．．．．留在新加波的部份已經送給梁某，因為我知梁
      某在台灣產銷燕窩，避免浪費所以送給他。」、「（提示附卷空盒，是否是這
      一個？）該空盒與我印製的大致相同，差別是我印的沒有弘奇食品有限公司字
      樣。」等語（見原審卷第六十六頁），證人楊長琴於原審證稱：「．．．．．
      ．我與梁某商量要透過乙○○的弘奇公司去銷售報價，有試賣但反應不好，所
      以沒有實際上去銷售，．．．．．．交給林某去試賣的樣品包裝，有七、八種
      包裝，也有卷附的金松包裝並印有弘奇公司代理字樣，空盒上弘奇公司的字樣
      應該是在大陸計畫失敗後，在大陸加印的，這是因為我們想透過弘奇公司來銷
      售，加印字樣的事，應該是我在大陸的經理處理的，乙○○應該不清楚。」、
      「梁某是在去年年底才搬回新加坡，廣德記是與梁某交涉，我只是代工廠而已
      。」、「（你將金松燕窩交給廣德記去賣，與乙○○有無關係？）完全沒有，
      只是因為巧合，才如此包裝販售。」等語（見原審卷第六十七頁反面至第六十
      八頁），參互以觀，梁宇聰既與告訴人公司有授權關係（見上訴書所引告訴人
      之上訴狀所載），則被告縱與梁宇聰、楊長琴有試賣而印製之情形，亦不構成
      刑法第二百五十五條第一項就商品之原產國或品質，為虛偽標記或其他表示之
      情形，又試賣後三方既未達成合作經銷之關係，其後楊長琴續以販賣，而經查
      獲，則該外盒裝之印製，及金松燕窩之生產販賣，自應認與被告無關。
四、綜上而論，檢察官之上訴為無理由，應予駁回。
五、被告經合法傳喚，無正當理由不到庭，爰不待其陳述逕行判決。
據上論結，應依刑事訴訟法第三百七十三條、第三百六十八條、第三百七十一條，判
決如主文。
本案經檢察官張啟彬到庭執行職務。
中    華    民    國    八十九    年      三        月        八        日
                            台灣高等法院刑事第二十四庭
                                審判長法  官  陳  貽  男
                                      法  官  李  世  貴
                                      法  官  聶  齊  桓
右正本證明與原本無異。
不得上訴。
                                      書記官  于      誠
中    華    民    國    八十九    年      三        月        十        日


司法院資訊處製作；財團法人民間司法改革基金會備份。
